# 请教年初是关联方，年末不是关联方，关联方交易金额如何披露

提问人：1111222222 时间：2020-05-22 12:33:09
2019 年1-10月，B是上市公司A关联方（同属控股股东控制）， 10 月后不具有关联方关系，请问如果按照上市公司对关联方的认定包括了过去 12 个月和未来 12 个月属于关联方的规定，那么 19 年交易额是不是应该包括1-12月，余额应该披露 19 年 12 月 31 日的？如果延后 12 个月，那么 20 年还需披露1-10月的交易额，截止到 20 年 12 月 31 日就不需要披露余额了 还有点不解的是，上市公司对关联方的认定包括了过去 12 个月和未来 12 个月属于关联方的情形中有具体的规定，AB是不是不属于这个规定范畴，因为他们属于平级公司同受控股股东控制

回答人：chenyiwei
“上市公司对关联方的认定包括了过去 12 个月和未来 12 个月属于关联方的规定”是证券监管口径（股票上市规则）对关联方的界定，但财务报表附注中对关联方的界定应执行企业会计准则口径。在会计准则口径下，因为期末不再是关联方，故只需披露关联方关系存续期间的关联交易，期末与该前关联方之间的往来余额也不再作为关联往来余额披露。